【裁判字號】    97,訴,4711
【裁判日期】    971222
【裁判案由】    偽造文書等
【裁判全文】
臺灣臺中地方法院刑事判決              97年度訴字第4711號
公  訴  人  臺灣臺中地方法院檢察署檢察官
被      告  乙○○
                    國民
上列被告因偽造文書等案件，經檢察官提起公訴（97年度偵字第
18716 號），本院合議庭裁定改以簡式審判程序審理，判決如下
：
    主  文
乙○○犯如附表一、二所示之罪，均累犯，各處如附表一、二所
示之刑。應執行有期徒刑壹年拾月，如附表二所示信用卡簽帳單
特約商店存根聯上偽造之「甲○○」署押各壹枚，共計柒枚，均
沒收。
    犯罪事實及理由
一、犯罪事實：
    乙○○前於民國93年間，因竊盜案件，經臺灣高等法院判處
    有期徒刑2年確定，入監執行後，甫於96年6月28日縮短刑期
    假釋出監，至96年10月4 日假釋期滿未經撤銷，以已執行論
    詎猶不知悔改，復意圖為自己不法之所有，於如附表一所示
    時間、地點，以如附表一所示之方法，分別竊取如附表一所
    示被害人之財物得手。乙○○並於竊得如附表一編號1.所示
    甲○○所有之臺北富邦銀行卡號0000000000000000號信用卡
    後，於如附表二所示之時間、特約商店，另基於行使偽造私
    文書及詐欺取財之犯意，假冒係合法持卡人，在2 聯式簽帳
    單上，偽造「甲○○」之簽名，而完成用以表明係甲○○本
    人刷卡消費之旨，並確認該筆消費之私文書後，交付如附表
    二所示特約商店之店員而持以行使，供之核對，致使各該店
    員陷於錯誤，誤認乙○○係各該信用卡之合法持卡人，並有
    消費能力，而陷於錯誤，允其消費，繼而交付商品，共計詐
    得2 萬2592元之商品，亦使臺北富邦銀行陷於錯誤，誤認為
    係「甲○○」刷卡消費，而代為將消費款項撥付給如附表二
    所示之該特約商店，足以生損害於甲○○、如附表二所示之
    特約商店、發卡銀行關於帳務管理之正確性。嗣乙○○將該
    信用卡丟棄在臺中縣潭子鄉○○路○ 段之路旁。而甲○○接
    獲臺北富邦銀行電話詢問是否有在家樂福股份有限公司德安
    店消費時，始發現其信用卡失竊並遭盜刷，經報警處理後，
    警方即調取家樂福股份有限公司德安店提供之家樂福紅利系
    統消費明細及監視錄影畫面，因而查悉上情；嗣於97年8月3
    日，乙○○因另犯竊盜案件，為警逮捕時，經警在其所騎乘
    之車牌號碼515- BUE號重型機車置物箱內起出如附表一編號
    2 、3所示被害人失竊之物品，因而查知被告其餘2次竊盜犯
    行。
二、本案證據：
  (一)被告乙○○於警詢、偵查、本院準備程序及審理時之自白。
  (二)證人即告訴人甲○○於警詢時之陳述。
  (三)證人即被害人戊○○於警詢、本院審理時之證述。
  (四)證人即被害人丙○○於警詢、本院審理時之證述。
  (五)證人即家樂福股份有限公司德安店店員游靖倫於警詢、偵查
    中之證述。
  (六)證人即家樂福股份有限公司中清店店員謝金忠於本院審理時
    之證述。
  (七)臺中市警察局指認犯罪嫌疑人紀錄表1份。
  (八)臺北富邦銀行冒刷明細表1紙。
  (九)家樂福紅利系統會員資料及消費明細共9張。
  (十)信用卡簽帳單特約商店存根聯影本7張。
  (十一)統一發票影本4張。
  (十二)家樂福股份有限公司德安店賣場監視錄影翻拍照片18張。
  (十三)被害人戊○○出具之贓物認領保管單1紙。
  (十四)被害人丙○○出具之贓物認領保管單及失竊之郵政儲金金融
    卡影本各1紙。
三、另檢察官以被告前有多次竊盜前科，甫於96年10月4 日因竊
    盜案件執行完畢，且於出監後，仍持續從事相同之竊盜犯行
    ，一犯再犯，應已有犯罪之習慣，而短期自由刑已不足以矯
    正其犯罪習慣，且無法收嚇阻之特別預防效果，故就3 次竊
    盜犯行，各求刑有期徒刑1年，另依竊盜犯贓物犯保安處分
    條例第3條第1項第1款規定宣告刑前強制工作等語。本院審
    酌被告年輕力壯，不思以正當途徑賺取金錢，圖以竊盜財物
    變賣金錢，以滿足個人物質需求，犯罪動機並非良善，惟念
    及手段平和，所竊得之財物價值非鉅，犯後始終坦承犯行，
    態度尚稱良好等一切情狀，認量處如主文所示之刑，已足資
    懲儆，檢察官上開具體求刑尚屬過重。又按保安處分係對受
    處分人將來之危險性所為拘束其身體、自由之處置，以達教
    化與治療之目的，為刑罰之補充制度，本諸法治國家保障人
    權之原理及刑法之保護作用，其法律規定之內容，應受比例
    原則之規範，使保安處分之宣告，與行為人所為行為之嚴重
    性，行為人所表現之危險性，及對行為人未來行為之期待性
    相當，司法院大法官會議釋字第471 號解釋可資參照。查本
    件被告之犯罪行為值得非難，自不可取；惟衡酌被告犯罪之
    動機、犯罪之情節，其竊盜犯行為為3次，時間在97年6月中
    旬至8月上旬，時間非長，又歷次竊取財物零星，性質相近
    ，價值尚非甚鉅，犯後均坦承犯行，其行為表現之嚴重性、
    危險性應非達於無可容忍之程度，依憲法比例原則之規範，
    認本件量處被告如附表所示之刑，已足收懲儆之效，尚難以
    本案短期間之3 次竊盜犯行，推認被告有犯罪之習慣，爰不
    併予宣告強制工作（況被告業經本院97年度訴字第3962號刑
    事判決判處有期徒刑3年6月，並宣告刑前強制工作3 年在案
    ，本案殊無重複諭知之必要），附此敘明。
四、被告犯如附表一所示竊盜犯行時所使用之萬用鑰匙1支，業
    經丟棄等情，經被告於本院準備程序時供明在卷，雖為被告
    所有，且係供如附表一之竊盜犯行所用之物，惟並未扣案，
    復無積極證據證明尚且存在，又非違禁物，為免將來執行困
    難，爰不為沒收之宣告。
據上論斷，應依刑事訴訟法第273條之1第1項、第299條第1 項前
段、第310條之2、第454條第1項，刑法第216條、第210條、第32
0條第1項、第339條第1項、第55條、第47條第1項、第219條、第
51條第5款，刑法施行法第1條之1，判決如主文。
本案經檢察官丁○○到庭執行職務
中    華    民    國    97    年    12    月    22    日
                  刑事第四庭  法  官  郭妙俐
上正本證明與原本無異。
如不服本判決，應於判決送達後10日內向本院提出上訴狀，上訴
於臺灣高等法院臺中分院（須附繕本）。
上訴書狀如未敘述理由，應於上訴期間屆滿後20日內補提理由書
於本院。
                              書記官  廖鳳美
中    華    民    國    97    年    12    月    22    日
附表
一、竊盜部分
┌──┬──────┬──────┬───────────┬──────────┐
│編號│ 時      間 │ 地      點 │ 犯    罪    手    段 │所犯罪名及所處宣告刑│
├──┼──────┼──────┼───────────┼──────────┤
│ 1. │97年6 月14日│臺中市西屯區│乙○○以自製萬能鑰匙開│乙○○竊盜，累犯，處│
│    │上午8 時30分│朝富路與朝馬│啟開啟巫明超所有車牌號│有期徒刑肆月。      │
│    │許          │二街口附近  │碼H6- 0293號自用小客車│                    │
│    │            │            │車門，竊取巫明超之配偶│                    │
│    │            │            │甲○○放置在車內置物箱│                    │
│    │            │            │中之臺北富邦銀行卡號54│                    │
│    │            │            │00000000000000號A-POWE│                    │
│    │            │            │R信用卡1張及零錢約新臺│                    │
│    │            │            │幣20、30元得逞，並將現│                    │
│    │            │            │金花用完畢。          │                    │
├──┼──────┼──────┼───────────┼──────────┤
│ 2. │97年7月27日 │臺中縣烏日鄉│乙○○以自製之萬用鑰匙│乙○○竊盜，累犯，處│
│    │上午9時許   │高鐵車站旁  │破壞戊○○所有車牌號碼│有期徒刑伍月。      │
│    │            │            │Y2-4213 號之自用小客車│                    │
│    │            │            │副駕駛座車門，竊取楊曉│                    │
│    │            │            │菁放置在車內之A&C 牌水│                    │
│    │            │            │晶耳環1對、Miss Vanity│                    │
│    │            │            │牌水晶項鍊1 條得手（以│                    │
│    │            │            │上物品已返還予戊○○）│                    │
│    │            │            │。                    │                    │
├──┼──────┼──────┼───────────┼──────────┤
│ 3. │97年8月3日上│臺中市西屯區│乙○○以自製之萬用鑰匙│乙○○竊盜，累犯，處│
│    │午9時許     │中港路3段160│開啟丙○○所有車牌號碼│有期徒刑月。      │
│    │            │號旁        │811-DRP 號之重型機車置│                    │
│    │            │            │物箱座墊，竊取丙○○放│                    │
│    │            │            │置在置物箱中之卡號0021│                    │
│    │            │            │0000000000號郵政儲金金│                    │
│    │            │            │融卡1 張得手（已返還予│                    │
│    │            │            │丙○○）。            │                    │
└──┴──────┴──────┴───────────┴──────────┘
附表二、盜刷甲○○臺北富邦銀行卡號：0000000000000000信用
        卡部分
┌──┬──────┬────┬────┬────────┬──────────┐
│編號│ 日      期 │商店名稱│盜刷金額│備            註│所犯罪名及所處宣告刑│
├──┼──────┼────┼────┼────────┼──────────┤
│ 1. │97年6月14日 │臺中市東│ 9059元 │信用卡簽帳單為 1│乙○○行使偽造私文書│
│    │上午8時53分 │區○○路│        │式2聯，非複寫式 │，足以生損害於他人，│
│    │許          │4段186號│        │，乙○○僅在特約│累犯，處有期徒刑伍月│
│    │            │B1至2樓 │        │商店存根聯之簽帳│。信用卡簽帳單特約商│
│    │            │家樂福股│        │單偽造「甲○○」│店存根聯上偽造之「何│
│    │            │份有限公│        │簽名1枚。       │鈺菁」署押壹枚沒收。│
│    │            │司（下稱│        │                │                    │
│    │            │家樂福公│        │                │                    │
│    │            │司）德安│        │                │                    │
│    │            │店      │        │                │                    │
├──┼──────┼────┼────┼────────┼──────────┤
│ 2. │97年6月14日 │臺中縣豐│ 200元  │  同        上  │乙○○行使偽造私文書│
│    │上午11時1分 │原市鎌村│        │                │，足以生損害於他人，│
│    │許          │路462 號│        │                │累犯，處有期徒刑月│
│    │            │中豐加油│        │                │。信用卡簽帳單特約商│
│    │            │站      │        │                │店存根聯上偽造之「何│
│    │            │        │        │                │鈺菁」署押壹枚沒收。│
├──┼──────┼────┼────┼────────┼──────────┤
│ 3. │97年6 月14日│臺中市北│ 1380元 │  同        上  │乙○○行使偽造私文書│
│    │上午12時53分│區○○路│        │                │，足以生損害於他人，│
│    │許          │1段625號│        │                │累犯，處有期徒刑月│
│    │            │家樂福公│        │                │。信用卡簽帳單特約商│
│    │            │司崇德店│        │                │店存根聯上偽造之「何│
│    │            │        │        │                │鈺菁」署押壹枚沒收。│
├──┼──────┼────┼────┼────────┼──────────┤
│ 4. │97年6 月14日│臺中市西│ 750元  │  同        上  │乙○○行使偽造私文書│
│    │下午5時2分許│屯區中清│        │                │，足以生損害於他人，│
│    │            │路208號 │        │                │累犯，處有期徒刑月│
│    │            │家樂福公│        │                │。信用卡簽帳單特約商│
│    │            │司中清店│        │                │店存根聯上偽造之「何│
│    │            │        │        │                │鈺菁」署押壹枚沒收。│
├──┼──────┼────┼────┼────────┼──────────┤
│ 5. │97年6月14日 │臺中市西│ 4411元 │  同        上  │乙○○行使偽造私文書│
│    │下午5時38分 │屯區中清│        │                │，足以生損害於他人，│
│    │許          │路208號 │        │                │累犯，處有期徒刑肆月│
│    │            │家樂福公│        │                │。信用卡簽帳單特約商│
│    │            │司中清店│        │                │店聯上偽造之「甲○○│
│    │            │        │        │                │」署押壹枚沒收。    │
├──┼──────┼────┼────┼────────┼──────────┤
│ 6. │97年6月15日 │臺中市東│ 710元  │  同        上  │乙○○行使偽造私文書│
│    │上午9時11分 │區○○路│        │                │，足以生損害於他人，│
│    │許          │4段186號│        │                │累犯，處有期徒刑月│
│    │            │B1至2樓 │        │                │。信用卡簽帳單特約商│
│    │            │家樂福公│        │                │店聯上偽造之「甲○○│
│    │            │司德安店│        │                │」署押壹枚沒收。    │
├──┼──────┼────┼────┼────────┼──────────┤
│ 7. │97年6月15日 │臺中市東│ 6082元 │  同        上  │乙○○行使偽造私文書│
│    │上午9時50分 │區○○路│        │                │，足以生損害於他人，│
│    │許          │4段186號│        │                │累犯，處有期徒刑肆月│
│    │            │B1至2 樓│        │                │。信用卡簽帳單特約商│
│    │            │家樂福公│        │                │店聯上偽造之「甲○○│
│    │            │司德安店│        │                │」署押壹枚沒收。    │
├──┴──────┴────┴────┴────────┴──────────┤
│盜刷金額合計：2萬2592元                                                       │
└───────────────────────────────────────┘
附錄本案論罪科刑法條全文
刑法第210條
偽造、變造私文書，足以生損害於公眾或他人者，處5年以下有
期徒刑。
第216條
行使第210條至第215條之文書者，依偽造、變造文書或登載不實
事項或使登載不實事項之規定處斷。
刑法第320條
意圖為自己或第三人不法之所有，而竊取他人之動產者，為竊盜
罪，處5年以下有期徒刑、拘役或5百元以下罰金。
意圖為自己或第三人不法之利益，而竊佔他人之不動產者，依前
項之規定處斷。
前二項之未遂犯罰之。
刑法第339條
意圖為自己或第三人不法之所有，以詐術使人將本人或第三人之
物交付者，處5年以下有期徒刑、拘役或科或併科1千元以下罰金
。
以前項方法得財產上不法之利益或使第三人得之者，亦同。
前二項之未遂犯罰之。


司法院資訊處製作；財團法人民間司法改革基金會備份。
